臺灣桃園地方法院民事簡易判決　　 110年度桃保險簡字第34號

原　　　告　富邦產物保險股份有限公司

法定代理人　羅建明
訴訟代理人　徐譽恆
複　代理人　潘炳煌
被　　　告　黃健嘉

上列當事人間請求侵權行為損害賠償事件，本院於民國110 年11
月16日言詞辯論終結，判決如下：
    主    文
被告應給付原告新臺幣502,000 元，及自民國110 年3 月24日起
至清償日止，按週年利率5 ％計算之利息。
訴訟費用（除減縮部分外）由被告負擔。
本判決得假執行。
    事實及理由
壹、程序方面：
一、按簡易訴訟之訴狀送達後，原告不得將原訴變更或追加他訴
    ，但擴張或減縮應受判決事項之聲明者，不在此限，民事訴
    訟法第436 條第2 項、第255 條第1 項但書第3 款分別定有
    明文。經查，原告本起訴請求：被告應給付原告新臺幣（下
    同）811,760 元，及自起訴狀繕本送達被告之翌日起至清償
    日止，按週年利率5 ％計算之利息；嗣於本院審理中變更請
    求之本金為502,000 元（見本院卷第64頁），核屬減縮應受
    判決事項之聲明，與上開規定相符，應予准許。
二、被告經合法通知，未於言詞辯論期日到場，核無民事訴訟法
    第386 條各款所列情形，爰依原告之聲請，由其一造辯論而
    為判決。
貳、實體方面：
一、原告主張：被告於民國108 年2 月17日21時06分許，駕駛車
    牌號碼000-0000號自用小客車（下稱肇事車輛），沿國道1
    號中線車道往北行駛，行經國道1 號123 公里500 公尺處時
    ，疏未注意車前狀況，致碰撞同向在前之由原告承保、訴外
    人邱鉦琪所有並駕駛之車牌號碼000-0000號自用小客車（下
    稱系爭車輛），致系爭車輛嚴重受損，且達無法回復原狀之
    程度（下稱系爭事故）。原告已將該車辦理報廢，並依約賠
    付邱鉦琪989,760 元，而系爭車輛事發時之市價680,000 元
    ，且系爭車輛另經原告將殘體拍賣後得款178,000 元。故扣
    除上開殘體拍賣所得價金178,000 元，被告尚應賠償502,00
    0 元。爰依侵權行為及保險代位之法律關係，提起本件訴訟
    等語。並聲明：如主文第1 項所示。
二、被告未於言詞辯論期日到場，亦未提出準備書狀作何聲明或
    陳述。
三、得心證之理由：
  ■抭Q告應負侵權行為賠償責任：
  1.按因故意或過失，不法侵害他人之權利者，負損害賠償責任
    ；汽車、機車或其他非依軌道行駛之動力車輛，在使用中加
    損害於他人者，駕駛人應賠償因此所生之損害，民法第184
    條第1 項前段、第191 條之2 前段分別定有明文。次按汽車
    行駛時，駕駛人應注意車前狀況及兩車並行之間隔，並隨時
    採取必要之安全措施，此觀道路交通安全規則第94條第3 項
    前段規定自明。又被保險人因保險人應負保險責任之損失發
    生，而對於第三人有損失賠償請求權者，保險人得於給付賠
    償金額後，代位行使被保險人對於第三人之請求權，保險法
    第53條第1 項前段亦有明定。
  2.經查，原告主張被告於上開時間、地點駕駛肇事車輛未注意
    車前狀況而碰撞系爭車輛，系爭車輛因此受損，而原告已依
    約以全損方式賠付等情，有原告提出之國道公路警察局道路
    交通事故當事人登記聯單、汽（機）車險理賠申請書、系爭
    車輛行車執照、駕照、車損照片、汽（機）車各項異動登記
    書、汽車險賠款暨電匯同意書、損害賠償代位求償切結書、
    系爭車輛標售紀錄等件足佐（見本院卷第4 至13頁），並經
    本院向內政部警政署國道公路警察局第二公路警察大隊調取
    系爭事故調查卷宗核閱無訛（見本院卷第16至27頁）。至被
    告已於相當時期受合法通知，而未於言詞辯論期日到場，復
    未提出書狀以為爭執，依民事訴訟法第436 條第2 項、第28
    0 條第3 項前段準用同條第1 項之規定，應視同自認，堪信
    原告之主張為真實。則被告就系爭事故之發生為有過失並應
    負全部責任乙節，應可認定，且原告已給付賠償金額予邱鉦
    琪，原告代位邱鉦琪請求被告負損害賠償責任，自屬有據。
  ■阰鴔i得請求之金額：
  1.按負損害賠償責任者，除法律另有規定或契約另有訂定外，
    應回復他方損害發生前之原狀；不能回復原狀或回復顯有重
    大困難者，應以金錢賠償其損害，民法第213 條第1 項及第
    215 條有其明定。又物被毀損時，被害人除得依民法第196
    條請求賠償外，並不排除民法第213 條至第215 條之適用。
  2.經查，原告主張依系爭車輛之毀損情形，經原告送廠評估後
    ，修復所需金額為881,902 元等情，業據其提出車損照片、
    估價單足考（見本院卷第7 至9 頁、第52至57頁）。而系爭
    車輛於系爭事故當時，在車況正常保養情形良好下，市場交
    易價格為680,000 元乙節，亦有本院送由桃園市汽車商業同
    業公會鑑定之鑑定結果可稽（見本院卷第46頁），堪認系爭
    車輛受損後修繕之成本已遠逾其價值，顯不具修護之經濟效
    益，而達回復原狀有重大困難之程度。依上說明，原告選擇
    不予修復而將系爭車輛報廢，並以系爭車輛事發時之價值68
    0,000 元作為損害之數額，請求被告以金錢賠償，確有所憑
    。另原告於系爭車輛報廢後，因出售殘體另取得價金178,00
    0 元等情，復為原告所是認。是扣除上開出售所得之178,00
    0 元後，原告就系爭車輛所得請求被告賠償之金額應為502,
    000 元（計算式：680,000 元－178,000 元＝502,000 元）
    。
四、末按給付無確定期限者，債務人於債權人得請求給付時，經
    其催告而未為給付，自受催告時起，負遲延責任。其經債權
    人起訴而送達訴狀，或依督促程序送達支付命令，或為其他
    相類之行為者，與催告有同一之效力；又遲延之債務，以支
    付金錢為標的者，債權人得請求依法定利率計算之遲延利息
    ；而應付利息之債務，其利率未經約定，亦無法律可據者，
    週年利率為5 ％，民法第229 條第2 項、第233 條第1 項前
    段及第203 條分別定有明文。本件原告對被告之損害賠償債
    權，係以支付金錢為標的，無確定期限，又未約定利息，則
    被告應自受催告時起，負遲延責任。是原告就上述得請求之
    金額，併請求自起訴狀繕本送達被告之翌日即110 年3 月24
    日起（於110 年3 月23日送達，見本院卷第30頁）至清償日
    止，按週年利率5 ％計算之利息，洵為有據。
五、從而，原告依侵權行為及保險代位之法律關係，請求被告給
    付如主文第1 項所示，為有理由，應予准許。
六、本件係適用簡易程序所為被告敗訴之判決，爰依民事訴訟法
    第389 條第1 項第3 款之規定，依職權宣告假執行。
七、訴訟費用負擔之依據：民事訴訟法第78條。
中　　華　　民　　國　 110　　年　　11　　月　　29　　日
                  桃園簡易庭  法  官  曾耀緯
以上為正本係照原本作成。
如不服本判決，應於送達後20日內，向本院提出上訴狀並表明上
訴理由，如於本判決宣示後送達前提起上訴者，應於判決送達後
20日內補提上訴理由書（須附繕本）。
如委任律師提起上訴者，應一併繳納上訴審裁判費。
中　　華　　民　　國　 110　　年　　11　　月　　29　　日
                              書記官  張俊睿